臺灣臺南地方法院刑事判決
111年度交易字第340號
公  訴  人  臺灣臺南地方檢察署檢察官
被      告  卓明泰


上列被告因公共危險案件，經檢察官提起公訴（111年度偵字第3
902號），被告就被訴事實為有罪之陳述，經本院裁定改行簡式
審判程序，判決如下：
    主  文
卓明泰駕駛動力交通工具而吐氣所含酒精濃度達每公升零點二五
毫克以上，累犯，處有期徒刑壹年。
    事  實
一、卓明泰前因犯酒後駕車之公共危險案件，經本院以107年度
    交易字第408號判決判處有期徒刑10月，併科罰金新臺幣（
    下同）4萬元確定，入監執行後，有期徒刑部分於民國108年
    7月17日縮刑期滿，再接續執行併科罰金刑之易服勞役，於1
    08年8月26日執行完畢出監。詎卓明泰猶不思悛悔，其於111
    年1月27日11時至14時許，在臺南市東區崇吉一街某芒果樹
    下飲用米酒，致其吐氣所含酒精濃度達每公升0.25毫克以上
    後，竟仍不顧大眾行車之公共安全，基於酒後駕車致交通公
    共危險之犯意，於同日14時22分許駕駛車號000-0000號機車
    自上開地點離開，而行駛於道路；嗣其行經臺南市○○區○○路
    0段000號前時，因酒後控制力、注意力減弱，不慎追撞同向
    前方由蔡富美駕駛之車號000-0000號機車，致蔡富美受傷（
    卓明泰涉嫌過失傷害部分未據告訴），而為據報到場處理上
    開交通事故之員警於同日14時56分許以呼氣酒精測試器測得
    卓明泰吐氣所含酒精濃度達每公升0.92毫克，乃查悉上情。
二、案經臺南市政府警察局歸仁分局報告臺灣臺南地方檢察署檢
    察官偵查起訴。
    理  由
一、按本件被告卓明泰所犯為死刑、無期徒刑、最輕本刑3年以
    上有期徒刑以外之罪，亦非高等法院管轄之第一審案件，其
    就被訴事實為有罪之陳述，經告知簡式審判程序之旨，並聽
    取檢察官及被告之意見後，本院依刑事訴訟法第273條之1第
    1項規定裁定進行簡式審判程序，是本案之證據調查，依同
    法第273條之2規定，不受同法第159條第1項、第161條之2、
    第161條之3、第163條之1，及第164條至第170條所規定證據
    能力認定及調查方式之限制，合先敘明。
二、上開犯罪事實，業據被告於警詢、偵查及本院審理中均坦承
    不諱，並有證人蔡富美於警詢中之證述可供參佐（警卷第13
    至15頁），且有酒精測定紀錄表（被測人：卓明泰）、呼氣
    酒精測試器檢定合格證書、臺南市政府警察局舉發違反道路
    交通管理事件通知單、道路交通事故現場圖、道路交通事故
    調查報告表㈠、㈡、現場及車損情形照片、車輛詳細資料報表
    在卷可稽（警卷第17頁、第19頁、第27頁、第29頁、第31至
    33頁、第35至55頁、第61頁、第63頁），堪認被告任意性之
    自白確與事實相符，堪以採信；是本件事證明確，被告上開
    犯行洵堪認定，應予依法論科。
三、論罪科刑：
　㈠被告行為後，刑法第185條之3第1項之規定業於111年1月28日
    修正公布施行，同年月30日生效；該條項修正後，駕駛動力
    交通工具而吐氣所含酒精濃度達每公升0.25毫克以上等罪之
    法定刑由原定「2年以下有期徒刑，得併科20萬元以下罰金
    」，修正為「3年以下有期徒刑，得併科30萬元以下罰金」
    ，已提高有期徒刑及併科罰金刑部分之最高刑度，涉及科刑
    規範之變更，即有新舊法比較適用之必要。而依刑法第2條
    第1項揭示之「從舊從輕」原則比較上開規定修正前、後之
    適用結果，因修正前刑法第185條之3第1項規定法定刑之上
    限均較低，修正後之規定顯未較有利於被告，自應適用被告
    行為時法即修正前刑法第185條之3第1項規定予以論罪科刑
    。故核被告所為，係犯111年1月28日修正前刑法第185條之3
    第1項第1款之駕駛動力交通工具而吐氣所含酒精濃度達每公
    升0.25毫克以上之罪。
　㈡被告曾受如事實欄「一」所示之有期徒刑執行完畢，有臺灣
    高等法院被告前案紀錄表附卷可參，其於5年內故意再犯本
    件有期徒刑以上之罪，為累犯；且被告前即因酒後駕車之公
    共危險案件經執行完畢，竟又再犯本案，顯見其刑罰反應力
    格外薄弱，自我控管之能力欠缺，主觀上有特別之惡性，爰
    依刑法第47條第1項規定加重其刑。
　㈢茲審酌被告除有前述刑事前案紀錄外，另於91年至103年間違
    犯7次酒後駕車之公共危險案件，有前引臺灣高等法院被告
    前案紀錄表足供查考，本件已係被告第9度因相同類型之案
    件為警查獲，且被告明知酒後不能駕車及酒醉駕車之危險性
    ，猶漠視自己安危，罔顧法律禁止規範與公眾道路通行之安
    全，再度於酒後駕駛機車行駛於道路，並因酒後控制力、注
    意力減弱，不慎與他人駕駛之機車發生道路交通事故，對公
    眾交通往來顯已造成高度危害，所為實無足取，亦可見其無
    視法紀，更缺乏對其他用路人人身安全之尊重觀念，殊為不
    該，其本次為警測得吐氣所含酒精濃度復高達每公升0.92毫
    克，酒醉程度非輕，惟念被告犯後坦承犯行不諱，其就酒駕
    肇事部分另與證人蔡富美經臺南市仁德區調解委員會調解成
    立（參本院卷第39頁），兼衡其部分前案迄今已相隔多年，
    暨其自陳學歷為國中畢業，從事粗工工作，子女均已成年，
    無人需其扶養或照顧（參本院卷第36頁）之智識程度、家庭
    生活狀況等一切情狀，量處如主文所示之刑，以示懲儆。  
    ㈡
據上論斷，應依刑事訴訟法第273條之1第1項、第299條第1項前
段，刑法第2條第1項前段、第185條之3第1項第1款（111年1月28
日修正前）、第47條第1項，刑法施行法第1條之1第1項，判決如
主文。
本案經檢察官柯博齡提起公訴，檢察官董和平到庭執行職務
中　　華　　民　　國　　111 　年　　4 　　月　　27　　日
　　　　　　　　　      刑事第二庭   法　官　 蔡盈貞
以上正本證明與原本無異。
如不服本判決應於收受本判決後20日內向本院提出上訴書狀，並
應敘述具體理由。其未敘述上訴理由者，應於上訴期間屆滿後20
日內向本院補提理由書狀（均須按他造當事人之人數附繕本）「
切勿逕送上級法院」。 
　　　　　　　　　　　　　　　　　   書記官　 林耿慧　
中　　華　　民　　國　　111 　年　　4 　　月　　27　　日
附錄所犯法條：
111年1月28日修正前刑法第185條之3第1項
駕駛動力交通工具而有下列情形之一者，處2年以下有期徒刑，
得併科20萬元以下罰金：
一、吐氣所含酒精濃度達每公升零點二五毫克或血液中酒精濃度
    達百分之零點零五以上。
二、有前款以外之其他情事足認服用酒類或其他相類之物，致不
    能安全駕駛。
三、服用毒品、麻醉藥品或其他相類之物，致不能安全駕駛。